臺灣臺南地方法院民事判決　　　　　　　　　　　　　九十三年度親字第一○二號
　　原　　　　告　丙○○
　　被　　　　告　乙○○
　　兼法定代理人　甲○○
右當事人間請求否認子女事件，經本院於民國九十三年十二月二十九日言詞辯論終結
，判決如左：
    主　　文
確認被告乙○○（男，民國○○○年○月○○○日生，身分證統一編號：Ｚ0000
00000號）非原告自被告甲○○受胎所生之子。
訴訟費用由被告負擔。
    事實及理由
一、原告主張：原告與被告甲○○於民國八十八年四月十五日結婚，嗣於九十三年四
    月五日離婚，而原告於九十三年六月二十四日產下被告乙○○，依法推定被告乙
    ○○為原告與被告甲○○之婚生子，惟被告乙○○實係原告自訴外人侯泳樹受胎
    所生之子，並非被告甲○○之親生子，原告為此爰依民法第一千零六十三條第二
    項之規定，提起本件訴訟等語。並聲明：如主文所示。
二、被告則陳稱：對於原告之主張無意見等語。並聲明：同意原告之請求。
三、得心證之理由：
  （一）原告主張其與被告甲○○於八十八年四月十五日結婚，嗣於九十三年四月五
        日離婚，原告於九十三年六月二十四日產下被告乙○○，依法推定並登記為
        被告甲○○之子，惟被告乙○○實係原告自訴外人侯泳樹受胎所生，並非被
        告甲○○之親生子之事實，業據原告提出戶籍謄本二件為證，並為被告所不
        爭執，又本院依職權囑託國立成功大學醫學院附設醫院為親子血緣鑑定，經
        該院以訴外人侯泳樹與被告乙○○之基因型相似性進行鑑定結果，其間之親
        子關係指數為四六四五點九三一九九九，親子關係概率值為百分之九十九點
        九七八四八○，因認兩者應為親子關係無誤，有該院以九十三年十二月二十
        三日（九三）成附醫婦產字第一四八三九號函所檢送之血緣鑑定報告書一件
        附卷可稽，顯見被告乙○○確非原告自被告甲○○受胎所生，是原告主張之
        事實堪信為真實。
  （二）按從子女出生日回溯第一百八十一日起至第三百零二日止為受胎期間；復按
        妻之受胎，係在婚姻關係存續中者，推定其所生子女為婚生子女，前項推定
        ，如夫妻之一方能證明妻非自夫受胎者，得提起否認之訴，但應於知悉子女
        出生之日起，一年內為之，民法第一千零六十二條第一項、第一千零六十三
        條分別定有明文。查原告與被告甲○○於八十八年四月十五日結婚，嗣於九
        十三年四月五日離婚，而被告乙○○係於九十三年六月二十四日出生，是被
        告乙○○之受胎期間係在原告與被告甲○○婚姻關係存續中無誤，則被告乙
        ○○依法應推定為原告與被告甲○○之婚生子，然被告乙○○確非原告自被
        告甲○○受胎所生，已如前述，且原告於九十三年十一月二十五日提起本件
        訴訟尚未逾一年之期間，揆諸首開規定，原告請求確認被告乙○○非原告自
        被告甲○○受胎所生之子，洵屬正當，應予淮許。
四、據上論結，本件原告之訴為有理由，依民事訴訟法第七十八條、第八十五條第一
    項前段，判決如主文。
中　　　華　　　民　　　國　　九十四　　年　　　一　　　月　　　十　　　日
    　　　　　　　　　　　　　　　臺灣臺南地方法院家事庭
~B法　　　官　葉惠玲
右為正本係照原本作成
如對本判決上訴，須於判決送達後廿日內向本院提出上訴狀
中　　　華　　　民　　　國　　九十四　　年　　　一　　　月　　　十　　　日
~B法院書記官　林靜慧
